最高法院刑事判決　　　　　　九十六年度台上字第二五七三號
上　訴　人　甲○○
上列上訴人因違反槍砲彈藥刀械管制條例案件，不服台灣高等法
院台南分院中華民國九十六年一月三十日第二審判決（九十五年
度上訴字第一三九○號，起訴案號：台灣台南地方法院檢察署九
十五年度偵字第一九三○號），提起上訴，本院判決如下：
    主  文
上訴駁回。
    理  由
一、寄藏爆裂物部分
按刑事訴訟法第三百七十七條規定：上訴於第三審法院，非以判
決違背法令為理由，不得為之。是提起第三審上訴，應以原判決
違背法令為理由，係屬法定要件。如果上訴理由狀並未依據卷內
訴訟資料，具體指摘原判決不適用何種法則或如何適用不當，或
所指摘原判決違法情事，顯與法律規定得為第三審上訴理由之違
法情形，不相適合時，均應認其上訴為違背法律上之程式，予以
駁回。本件原判決認定上訴人甲○○於民國九十四年七月間，受
綽號「阿龍」不詳姓名成年男子之囑託，將「阿龍」所交付，置
於手電筒型信號槍內，具有殺傷力之射出型爆裂物五顆，寄藏於
台南縣歸仁鄉○○○街四十三巷十二號居所，迄同年八月十日上
午為警查獲等情。因而撤銷第一審關於寄藏爆裂物部分之不當判
決，改判仍論處上訴人未經許可，寄藏爆裂物罪刑。已綜核全部
卷證資料，詳加斟酌論斷，敘明其所憑之證據及認定之理由，而
以上訴人否認犯罪所持之辯解為不足採，予以指駁綦詳，俱有卷
存之證據資料可資覆按。從形式上觀察，並無判決違背法令之情
形存在。查證據之取捨及其證明力之判斷，屬於事實審法院之職
權，苟其所為之判斷，並不違背經驗法則及論理法則，即不能任
意指為違背法令，而執為合法之第三審上訴理由。而認定犯罪事
實所憑之證據，並不以直接證據為限，間接證據亦包括在內，審
理事實之法院綜合卷內之直接、間接證據，本於推理作用，於通
常一般之人均不致有所懷疑，得確信其為真實之程度者，即非不
得據之為有罪之認定。原判決論處上訴人未經許可，寄藏爆裂物
罪刑，係綜合上訴人之部分自白，證人鄭強生之證詞，搜索扣押
筆錄、扣押物品目錄表、現場及證物照片、內政部警政署刑事警
察局鑑驗通知書暨扣案之爆裂物等直接、間接證據，本於推理作
用，確信其為真實之程度，而為有罪之認定，並非單採上訴人之
自白為論斷之依據。其採證並無違背證據法則。其中關於上訴人
前後之供述不一，究以何者為可採？此乃原審取捨證據及證據證
明力判斷職權之合法行使，其所為判斷，尚無悖乎一般經驗法則
，自不得指為違法。又查寄藏槍彈之前手姓名除有特殊情形外，
旨在辨別犯罪之同一性，並非構成犯罪事實之要素。原判決關於
上訴人寄藏槍彈前手之姓名，依上訴人之供述，記載為綽號「阿
龍」之成年男子，依此項記載，已達於可得確定之程度，而無礙
於犯罪同一性之辨別，尤不生違背法令之問題。上訴意旨置原判
決上開明確論斷於不顧，對原審取捨證據及證據證明力判斷之審
判職權行使，任憑己見，或就同一證據資料為相異之評價，或就
不影響於判決本旨事項再為事實上之爭辯，均與法律規定得為第
三審上訴理由之違法情形，不相適合，其上訴為違背法律上之程
式，應予駁回。
二、持有槍砲、彈藥之主要零件部分
查第三審上訴書狀，應敘述上訴之理由，其未敘述者，得於提起
上訴後十日內補提理由書於原審法院，已逾上述期間，而於第三
審法院未判決前仍未提出上訴理由書狀者，第三審法院應以判決
駁回之，刑事訴訟法第三百八十二條第一項、第三百九十五條後
段規定甚明。本件上訴人因未經許可，持有槍砲、彈藥之主要零
件部分，不服原審判決，於九十六年二月十六日提起上訴，並未
敘述理由，迄今逾期已久，於本院未判決前仍未提出，依上開規
定此部分之上訴亦非合法，應併予駁回。
據上論結，應依刑事訴訟法第三百九十五條，判決如主文。
中　　華　　民　　國　九十六　年　　五　　月　　十　  日
                      最高法院刑事第二庭
                          審判長法官  紀　俊　乾
                                法官  黃　正　興
                                法官  陳　東　誥
                                法官  賴　忠　星
                                法官  林　開　任
      本件正本證明與原本無異
                                      書  記  官
中　　華　　民　　國　九十六　年　　五　　月   十四   日
                                                H
